臺灣高等法院刑事裁定　　　　　　　　　100年度抗字第718號
抗　告　人
即　受刑人　吳明同
上列抗告人因聲請定其應執行刑案件，不服臺灣板橋地方法院中
華民國100年6月8日裁定（100年度聲字第2494號），提起抗告，
本院裁定如下：
    主  文
抗告駁回。
    理  由
一、聲請意旨略以：抗告人即受刑人吳明同（下稱受刑人）因竊
    盜等案件，先後經判決確定如附表所示之罪刑，應依刑法第
    53條、第51條第5款定其應執行刑，爰依刑事訴訟法第477條
    第1項聲請裁定等語。
二、原裁定略以：受刑人因犯附表所示各罪，業經先後判處如附
    表所示之刑，並於如附表所示之日期分別確定在案，茲檢察
    官聲請定其應執行之刑，原審審核認聲請為正當，而定其應
    執行之刑為有期徒刑4 年8 月，如易科罰金，以新台幣1 千
    元折算1日，經核尚無違誤等語。
三、抗告意旨略以：本件受刑人係犯竊盜、詐欺、偽造文書等罪
    ，相較於販賣毒品、強盜犯行，罪行為輕，但實務或有多次
    販賣毒品，累計刑度達700 餘年，定應執行刑為20年，甚有
    犯詐欺罪行55次，累計刑度達28年，定應執行刑卻僅5年6月
    ，是以受刑人所犯之罪，其定應執行刑之比例，與上開罪刑
    相較，顯不公平，為此提起抗告云云。
四、本院經查：
（一）按數罪併罰之定應執行之刑，係出於刑罰經濟與責罰相當
      之考量，並非予以犯罪行為人或受刑人不當之利益，為一
      種特別的量刑過程，相較於刑法第57條所定科刑時應審酌
      之事項係對一般犯罪行為之裁量，定應執行刑之宣告，乃
      對犯罪行為人本身及所犯各罪之總檢視，除應考量行為人
      所犯數罪反應出之人格特性，並應權衡審酌行為人之責任
      與整體刑法目的及相關刑事政策，在量刑權之法律拘束性
      原則下，依刑法第51條第5 款之規定，採限制加重原則，
      以宣告各刑中之最長期為下限，各刑合併之刑期為上限，
      但最長不得逾30年，資為量刑自由裁量權之外部界限，並
      應受法秩序理念規範之比例原則、平等原則、責罰相當原
      則、重複評價禁止原則等自由裁量權之內部抽象價值要求
      界限之支配，使以輕重得宜，罰當其責，俾符合法律授與
      裁量權之目的，以區別數罪併罰與單純數罪之不同，兼顧
      刑罰衡平原則。個案之裁量判斷，除非有全然喪失權衡意
      義或其裁量行使顯然有違比例、平等諸原則之裁量權濫用
      之情形，否則縱屬犯罪類型雷同，仍不得將不同案件裁量
      之行使比附援引為本案之量刑輕重比較，以視為判斷法官
      本於依法獨立審判之授權所為之量情裁奪有否裁量濫用之
      情事（最高法院100年度台上字第21號判決意旨參照）。
（二）查本件受刑人所犯如附表所載18罪，經原審裁定應執行刑
      為有期徒刑4年8月，如易科罰金，以新台幣1千元折算1日
      。觀諸附表所示，受刑人所犯18罪，其宣告刑總計為6年3
      月，原審定應執行有期徒刑4年8月，顯未踰越刑法第51條
      第5款所定法律之外部性界限。又其中附表編號1至13，曾
      經本院以100年度聲字第1114號裁定定其應執行刑為3年4
      月，如易科罰金，以新台幣1千元折算1日，原審乃以此為
      基準，並反應受刑人多次竊盜、詐欺、偽造文書，助長社
      會不良風氣之嚴重性及貫徹刑法量刑公平正義之理念，再
      就其餘編號14至18號之罪合併定其應執行刑，對受刑人給
      予適度之刑罰折扣，符合法律授與裁量權之目的，與所適
      用法規目的之內部性界限無違。至受刑人雖辯稱其刑罰折
      扣相較他案重罪為少云云，但依上開判決意旨，個案之裁
      量判斷，除非有全然喪失權衡意義或其裁量行使顯然有違
      比例、平等諸原則之裁量權濫用之情形，否則縱屬犯罪類
      型雷同，仍不得將不同案件裁量之行使比附援引為本案之
      量刑輕重比較，雷同案件尚且如此，遑論係屬與受刑人所
      犯完全不同類型之案件，是受刑人上開所辯，要無足採，
      其抗告意旨，執此指摘原裁定不當，為無理由，應予駁回
      。
據上論斷，應依刑事訴訟法第412條，裁定如主文。
中    華    民    國   100    年     7     月    8    日
                  刑事第十五庭  審判長法  官  沈宜生
                                      法  官  林明俊
                                      法  官  吳炳桂
以上正本證明與原本無異。
如不服本裁定，應於收受送達後五日內向本院提出抗告狀。
                                      書記官  劉育君
中    華    民    國   100    年    7     月    11    日